臺灣臺中地方法院刑事判決　　　　　　　　　　　九十二年度豐簡上字第四八九號
　　上　訴　人　甲○○
　　即　被　告
右上訴人因違反著作權法案件，不服本院豐原簡易庭九十二年度豐簡字第四七三號中
華民國九十二年九月二十九日第一審簡易判決（聲請案號：臺灣臺中地方法院檢察署
九十二年度偵字第一五０八六號）（移
九十二年度偵字第二０一０一號），提起上訴，本院管轄之第二審合議庭判決如左：
    主  文
上訴駁回。
甲○○緩刑參年。
    事  實
一、甲○○明知「綠巨人浩克」、「魔鬼終結者三」等影片，分別係美商環球影片、
    美商華納兄弟娛樂等公司所享有著作財產權之著作物，竟與游永宏（業經臺灣臺
    中地方法院檢察署檢察官另行移併本院審理）基於意圖散布之共同犯意聯絡，於
    民國九十二年七月二十四日晚上，在臺中縣豐原市○○○路與五權路口之夜市，
    擺設攤位陳列上開盜版影片之ＶＣＤ，欲販售而交付予不特定人營利，且渠等為
    規避警方或被害人查緝，均由顧客先在目錄單上填寫欲買之片名，再交給渠等拿
    出盜版品販售。嗣於同年月日二十一時十五分許，為警在上址夜市內當場查獲，
    並扣得盜版ＶＣＤ十二片、盜版ＣＤ二片、販賣目錄一張。
二、案經保安警察第二總隊第三大隊第一中隊報請臺灣臺中地方法院檢察署檢察官偵
    查後聲請簡易判決處刑。
    理  由
一、訊據被告甲○○對於右揭犯罪事實坦承不諱，核與告訴人財團法人電影及錄影著
    作保護基金會之代理人乙○○所指述之情節相符，並有盜版影音ＶＣＤ光碟十二
    片、盜版音樂ＣＤ光碟二片及盜版光碟目錄一份在卷可證，並現場照片等件附卷
    可參，足認被告之自白與事實相符，是本案事證已臻明確，被告上開犯行應堪認
    定。
二、核被告甲○○所為，係犯著作權法第九十一條之一第三項意圖營利以移轉所有權
    之方法散布重製物而侵害他人之著作財產權之罪；另檢察官移送併辦部分（九十
    二年度偵字第二０一０一號），雖未據檢察官起訴，惟與本件公訴之犯罪事實，
    為事實上同一案件，本院自得併予審理，附此敘明；被告與游永宏間，就上開犯
    罪，有犯意聯絡及行為分擔，為共同正犯；扣案之前揭盜版影音ＶＣＤ光碟十二
    片、盜版音樂ＣＤ光碟二片及盜版光碟目錄一份，爰依著作權法第九十八條之規
    定宣告沒收。雖被告提起本件上訴，其上訴意旨略稱：伊本欲在晚間打工貼補家
    用，剛開始去工作時並不知道是去販賣盜版光碟，嗣因老闆再三請求，始再前往
    幫忙，但工作沒多久，即為警方查獲，伊知道其行為已犯法，請求鈞院能輕判或
    宣告緩刑，給予伊自新的機會等情，惟按刑罰之量定，屬法院自由裁量之職權行
    使，應審酌刑法第五十七條所列各款事由及一切情狀，為酌量輕重之標準，並非
    漫無限制，在同一犯罪事實與情節，如別無其他加重或減輕之原因，下級審法院
    量定之刑，亦無過重或失輕之不當情形，則上級審法院對下級審法院之職權行使
    ，原則上應予尊重。最高法院八十五年度臺上字第二四四六號裁判意旨可資參照
    。本件原審依刑事訴訟法第四百四十九條第一項前段、第四百五十條第一項、第
    四百五十四條第二項，著作權法第九十一條之一第三項、第九十八條，刑法第十
    一條前段第四十一條第一項前段，罰金罰鍰提高標準條例第二條，判處被告有期
    徒刑三月，並諭知易科罰金，以三百元折算一日，經核其認事用法均無違誤，量
    刑亦屬妥適，上訴人徒以其行為後已有悔意，認原審量刑過重，殊難認有理由，
    應予駁回。另查被告前未曾受有期徒刑以上刑之宣告，此有臺灣臺中地方法院檢
    察署刑案資料查註紀錄表及臺灣高等法院被告全國前案紀錄表各一份在卷可稽，
    茲念其因一時求打工賺取生活費用，而失慮致罹刑章，犯後均能坦承犯行，態度
    良好，其經此偵審教訓，當知所警惕，信無再犯之虞，本院認對其所宣告之刑以
    暫不執行為適當，爰併諭知緩刑三年，以勵自新。
據上論斷，應依刑事訴訟法第四百五十五條之一第一項、第三項、第三百六十八條，
刑法第七十四條第一款，判決如主文。
中    華    民    國      九十三      年       一      月     八    日
                                臺灣臺中地方法院刑事第九庭
                                    審判長法  官  曾 佩 琦
                                          法  官  陳 思 成
                                          法  官  楊 曉 惠
右正本證明與原本無異。
不得上訴。
                                          書記官
中    華    民    國      九十三      年       一      月     八    日
附錄法條：
著作權法九十一條之一
            意圖營利而以移轉所有權之方法散布著作原件或其重製物而侵害他人之
            著作財產權者，處三年以下有期徒刑、拘役，或科或併科新臺幣七十五
            萬元以下罰金。
            非意圖營利而以移轉所有權之方法散布著作原件或其重製物，或意圖散
            而公開陳列或持有而侵害他人之著作財產權者，散布份數超過五份，或
            侵害總額按查獲時獲得合法著作重製物市價計算，超過新臺幣三萬元者
            處二年以下有期徒刑、拘役，或科或併科新臺幣五十萬元以下罰金。
            犯第一項之罪，其重製物為光碟者，處三年以下有期徒刑、拘役，或併
            新臺幣一百五十萬元以下罰金。
            犯前項之罪，經供出其物品來源，因而破獲者，得減輕其刑。
